臺灣臺中地方法院刑事判決
110年度訴字第797號
公  訴  人  臺灣臺中地方檢察署檢察官
被      告  范叡佶



            白亦永


            詹凱傑


上  一  人
選任辯護人  黃錦郎律師
上列被告因傷害等案件，經檢察官提起公訴（109年度偵字第374
95號），本院判決如下：
    主    文
范叡佶、白亦永、詹凱傑被訴傷害部分，均公訴不受理。
    理    由
一、公訴意旨如附件臺灣臺中地方檢察署檢察官起訴書所載。
二、按告訴乃論之罪，告訴人於第一審辯論終結前得撤回其告訴
    ，對於共犯之一人撤回告訴者，其效力及於其他共犯；又告
    訴經撤回者，應諭知不受理之判決，並得不經言詞辯論為之
    ，刑事訴訟法第238條第1項、第239條、第303條第3款、第3
    07條分別定有明文。
三、經查，被告兼告訴人范叡佶、白亦永、詹凱傑涉犯之刑法第
    277條第1項之傷害罪嫌，依刑法第287條前段規定，係告訴
    乃論之罪，茲因其3人已達成和解，范叡佶於第一審辯論終
    結前具狀對白亦永、詹凱傑撤回告訴；白亦永、詹凱傑亦於
    第一審辯論終結前具狀對范叡佶撤回告訴，有刑事撤回告訴
    狀3份附卷可稽（見本院卷第173、175、177頁），爰不經言
    詞辯論，就被告被告兼告訴人范叡佶、白亦永、詹凱傑被訴
    傷害部分，均諭知不受理之判決。
四、被告范叡佶涉犯刑法第309條第1項公然侮辱罪部分，由本院
    另行審結，併此敘明。
據上論斷，應依刑事訴訟法第303 條第3款、第307條，判決如主
文。 
中　　華　　民　　國　　110 　年　　10　　月　　5 　　日
                  刑事第十七庭  審判長法  官  李宜璇
　　　　　　　　　                    法  官  吳欣哲
　　　　　　　　　                    法  官  孫藝娜
以上正本證明與原本無異。
如不服本判決應於收受判決後20日內向本院提出上訴書狀，並應
敘述具體理由；其未敘述上訴理由者，應於上訴期間屆滿後20日
內向本院補提理由書（均須按他造當事人之人數附繕本）「切勿
逕送上級法院」。
                                      書記官  譚鈺陵
中　　華　　民　　國　　110 　年　　10　　月　　5 　　日
附件：
臺灣臺中地方檢察署檢察官起訴書
                                    109年度偵字第37495號
　　被　　　告　范叡佶　男　18歲（民國00年00月00日生）
　　　　　　　　　　　　住臺中市○區○○路00巷00號
　　　　　　　　　　　　居臺中市○○區○○路0段00○0號4
　　　　　　　　　　　　樓
　　　　　　　　　　　　國民身分證統一編號：Z000000000號
　　　　　　　　白亦永　男　44歲（民國00年00月00日生）
　　　　　　　　　　　　住臺中市○區○○街00號
　　　　　　　　　　　　居臺中市○區○○街00巷00號
　　　　　　　　　　　　國民身分證統一編號：Z000000000號
　　　　　　　　詹凱傑　男　26歲（民國00年0月00日生）
　　　　　　　　　　　　住臺中市○區○○路0000號
　　　　　　　　　　　　國民身分證統一編號：Z000000000號
上列被告等因傷害等案件，業經偵查終結，認應提起公訴，茲將
犯罪事實及證據並所犯法條分敘如下：
　　　　犯罪事實
一、范叡佶於民國109年10月24日3時53分許，在臺中市南屯區惠
    文路501巷靠近TIGER保齡球館停車場（下稱上開停車場）附
    近駐足，適白亦永(身著綠色外套)、詹凱傑(身著白色球衣)
    及友人張育銘亦步行經過上開停車場附近：
(一)范叡佶因自認為白亦永疑對其有言語嘲諷，竟基於公然侮辱
    犯意，在上開停車場附近等不特定人可共見共聞之處所，接
    續向白亦永辱稱：「幹你娘、低能兒、智障畜生、你媽生你
    這個智障。」等言語而貶抑白亦永社會評價。
(二)白亦永、詹凱傑聽聞范叡佶辱罵言語後而亟欲教訓范叡佶，
    且范叡佶亦因自認遭嘲諷而心生不滿；白亦永、詹凱傑即基
    於傷害之犯意聯絡，范叡佶則基於傷害犯意，白亦永、詹凱
    傑即共同與范叡佶進行互毆，並致范叡佶受有頭部鈍傷、臉
    部多處挫傷、右背部挫擦傷；白亦永受有右側手部挫傷、頸
    部挫傷及右肩膀挫傷；詹凱傑受有左側膝部擦傷、左側腕部
    挫傷等傷害。
二、案經白亦永、詹凱傑、范叡佶訴請臺中市政府警察局第四分
    局報告偵辦。
　　　　證據並所犯法條
一、證據清單及待證事實：
(一)被告范叡佶所涉公然侮辱部分
編號 證據名稱 待證事實 1 被告范叡佶警詢及偵查中供述 被告范叡佶於犯罪事實一（一）時地遇見告訴人白亦永等人。 2 證人即告訴人白亦永於警詢及偵查中指述　 犯罪事實一（一） 3 證人詹凱傑警詢及偵查中證述 犯罪事實一（一） 4 證人張育銘警詢及偵查中證述 犯罪事實一（一） 
(二)被告白亦永、詹凱傑、范叡佶所涉傷害部分
編號 證據名稱 待證事實 1 被告范叡佶警詢及偵查中供述及指述 被告范叡佶於犯罪事實一（二）時地與被告白亦永、詹凱傑有肢體衝突。 2 被告白亦永於警詢及偵查中供述及指述　 被告范叡佶於犯罪事實一（二）時地與被告白亦永、詹凱傑有肢體衝突。 3 被告詹凱傑警詢及偵查中供述及指述 被告范叡佶於犯罪事實一（二）時地與被告白亦永、詹凱傑有肢體衝突。 4 被告范叡佶、白亦永、詹凱傑所提出診斷證明書 被告范叡佶、白亦永、詹凱傑受有犯罪事實一（二）所示傷勢。   5 現場監視器光碟及截圖 一、被告范叡佶、白亦永、詹凱傑互毆情形。 二、 (一)螢幕顯示109年10月24日3時54分11秒：被告白亦永與被告范叡佶先發生肢體衝突。 (二)螢幕顯示109年10月24日3時54分18秒：被告白亦永、詹凱傑均與被告范叡佶先發生肢體衝突，且被告范叡佶倒地。 
二、被告范叡佶犯罪事實一（一）部分所為係犯刑法第309條第1
    項之公然侮辱罪嫌。被告范叡佶、白亦永、詹凱傑所為犯罪
    事實一（二）部分均係犯刑法第277條第1項之普通傷害罪嫌
    。
三、告訴暨報告意旨另以：被告范叡佶於犯罪事實一（二）所示
    時地對告訴人白亦永勒頸部、抓住告訴人雙腳及身體而妨害
    告訴人行動自由，因認被告范叡佶涉有刑法第304條之強制
    罪嫌（告訴及報告意旨誤為刑法第302條）。然查，本件被
    告范叡佶與告訴人白亦永係處於互毆狀態等情，已如犯罪事
    實欄所示，則告訴意旨所指勒脖、抓腳或身體等肢體動作，
    則顯難排除係基於互毆傷害犯意而為之，則自難遽行推論被
    告范叡佶確有妨害自由犯意，此部分應屬罪嫌不足，然此部
    分若構成犯罪，與起訴之傷害部分，有一行為觸犯數罪名之
    想像競合犯之同一案件關係，爰不另為不起訴處分。
四、依刑事訴訟法第251條第1項提起公訴。
　　此　致
臺灣臺中地方法院
中　　華　　民　　國　 110　　年　　3 　　月　　24　　日
　　　　　　　　　　　　　　　檢　察　官　謝志遠
本件正本證明與原本無異
中　　華　　民　　國　 110　　年　　4 　　月　　15　　日
　　　　　　　　　　　　　　　書　記　官　黃乃亭